臺灣板橋地方法院刑事判決　　　　　　 100年度交訴字第39號
公　訴　人　臺灣板橋地方法院檢察署檢察官
被　　　告　楊聖吟
上列被告因過失致死案件，經檢察官提起公訴（100 年度偵字第
2141號），及移送併辦（100 年度偵字第6335號），本院合議庭
裁定改依簡式審判程序審理，並判決如下：
    主      文
楊聖吟犯業務過失致人於死罪，處有期徒刑陸月，如易科罰金，
以新臺幣壹仟元折算壹日；緩刑貳年。
    事實及理由
一、本案犯罪事實、證據，除事實部分補充「楊聖吟考領有普通
    小型車駕駛執照；又於肇事後，犯罪尚未被有偵查權之機關
    或公務員發覺前，留在現場，主動向據報前來處理之員警表
    明係肇事者而接受裁判。」；另證據部分補充「楊聖吟於本
    院訊問時之自白、告訴人即被害人之女余依萍之指訴、新北
    市政府警察局永和分局道路交通事故肇事人自首情形記錄表
    1 份。」外，其餘均引用附件檢察官起訴書之記載。
二、被告楊聖吟所犯為死刑、無期徒刑或最輕本刑為3 年以上有
    期徒刑以外之罪，其於準備程序中就被訴事實為有罪之陳述
    ，經法官告知簡式審判程序之旨，並聽取公訴人之意見後，
    依刑事訴訟法第273 條之1 第1 項規定，裁定由受命法官獨
    任進行簡式審判程序，合先敘明。
三、按汽車行駛時，駕駛人應注意車前狀況，並隨時採取必要之
    安全措施；又汽車行經行人穿越道，遇有行人穿越時，無論
    有無交通指揮人員指揮或號誌指示，均應暫停讓行人先行通
    過，道路交通安全規則第94條第3 項、第103 條第2 項分別
    定有明文。被告既考領有駕駛執照，對於上揭規定自應知悉
    及遵守；而肇事地點為柏油路面、乾燥、無缺陷、無障礙物
    ，且當時天候晴，日間自然光線，視距良好等情，有道路交
    通事故調查報告表(一)可憑（見相驗卷《下稱偵(一)卷》第18頁
    ），又依被告之智識、能力無不能注意之情事，詎被告竟疏
    未注意車前行人余林梨花，而未讓行進中之余林梨花優先通
    行因而肇致本案車禍事故，其駕駛行為顯有過失至為灼然。
    則被告因前述過失肇事，致被害人余林梨花傷重不治死亡，
    該死亡結果與被告過失行為間，顯然有相當因果關係。從而
    ，本案事證已臻明確，被告業務過失致死之犯行，堪予認定
    。
四、查被告係以駕駛自小貨車載貨為業之司機，為從事業務之人
    ，被告因未注意車前狀況及未讓行人優先通行之過失，致被
    害人余林梨花死亡，所為係犯刑法第276 條第2 項之業務過
    失致死罪。按汽車駕駛人，行經行人穿越道不依規定讓行人
    優先通行，因而致人受傷或死亡，依法應負刑事責任者，加
    重其刑至2 分之1 ，道路交通管理處罰條例第86條第1 項定
    有明文；查被告係駕車行經行人穿越道未讓行人優先通行，
    因而導致被害人死亡，已如前述，應依法加重其刑。另按刑
    法第62條所規定之自首，以對於未發覺之罪，向有偵查權之
    機關或公務員自承犯罪，進而接受裁判為要件；查被告肇事
    後，留在現場向到場處理、未知何人為肇事者之新北市政府
    警察局永和分局警員自首並接受裁判等情，有新北市政府警
    察局永和分局道路交通事故肇事人自首情形記錄表1 紙在卷
    可憑（見偵(一)卷第22頁），足認被告係對於未發覺之犯罪自
    首而接受裁判，爰依刑法第62條前段規定減輕其刑，並依法
    先加後減之。又檢察官另移送本院併案審理之臺灣板橋地方
    法院檢察署100 年度偵字第6335號案件，係與本案起訴之事
    實相同，附此敘明。
五、爰審酌被告無犯罪科刑紀錄，素行良好；然駕駛自用小貨車
    上路，未能謹慎行駛，造成被害人余林梨花死亡此一無法彌
    補之後果，犯罪情節難認輕微；惟念其犯後坦承犯行，態度
    良好，且已與被害人余林梨花之家屬達成和解，共計賠償新
    臺幣4,300,000 元（含強制汽車責任保險理賠金），並獲其
    等原諒等情，有本院民國100 年5 月5 日試行調解方案書、
    告訴人余偉立、余依萍出具之陳報書各1 份在卷可憑，足見
    被告悔意等一切情狀，量處如主文所示之刑，併諭知易科罰
    金之折算標準，以資懲儆。另被告未曾因故意犯罪而受有期
    徒刑以上刑之宣告，有臺灣高等法院被告前案紀錄表1 份在
    卷可憑，信其經此偵審程式，應知所警惕，諒無再犯之虞，
    本院因認對被告所處之刑，以暫不執行為當，爰併依刑法第
    74條第1 項第1 款之規定予以宣告緩刑2 年，以勵自新。
六、據上論斷，應依刑事訴訟法第273 條之1 第1 項、第299 條
    第1 項前段、第310 條之2 、第454 條第2 項，刑法第276
    條第2 項、第62條前段、第41條第1 項前段、第74條第1 項
    第1 款，道路交通管理處罰條例第86條第1 項，刑法施行法
    第1 條之1 ，判決如主文。
本案經檢察官賴建如到庭執行職務。
中    華    民    國   100    年    5     月    27    日
                  交通法庭  法  官  洪珮婷
以上正本證明與原本無異。
如不服本判決，應於收受本判決後10日內向本院提出上訴書狀，
並應敘述具體理由，如未敘述上訴理由者，應於上訴期間屆滿後
20日內補提理由書狀於本院（均須按他造當事人之人數附繕本）
，切勿逕送上級法院。
                            書記官  陳永訓
中    華    民    國   100    年    5     月    27    日
附錄本判決論罪之法條：
中華民國刑法第276 條第2 項
從事業務之人，因業務上之過失犯前項之罪者，處5 年以下有期
徒刑或拘役，得併科3 千元以下罰金。